



# Marco Di Fatta

Nazionalità: Italiana Data di nascita: 08/10/1994 Sesso: Maschile

**Numero di telefono:** (+39) 3883619837

✓ Indirizzo e-mail: m.di.fatta08@gmail.com ✓ Indirizzo e-mail: m.di.fatta08@pec.it

O Instagram: <a href="https://www.instagram.com/m.difatta/">https://www.instagram.com/m.difatta/</a>

**f** Facebook: <a href="https://www.facebook.com/marco.d.fatta/">https://www.facebook.com/marco.d.fatta/</a>

in LinkedIn: https://www.linkedin.com/in/marco-di-fatta-76728b15b/

**Q** GitHub: <a href="https://github.com/marcodifatta">https://github.com/marcodifatta</a> **Q** Sito Web: <a href="https://github.com/marcodifatta">www.mdfdev.xyz</a>

• Abitazione: Via Costa, 7, 90015 Cefalù (Italia)

#### **PRESENTAZIONE**

Sono laureato in Ingegneria Informatica ed ho una grande passione per la tecnologia e la programmazione. Ho un'esperienza pluriennale come Receptionist in hotel ed ho sviluppato abilità di problem solving, comunicazione e gestione del tempo.

Parlo fluentemente l'inglese e sono entusiasta di intraprendere nuove sfide

## **ESPERIENZA LAVORATIVA**

## **App Support Specialist**

Aton S.p.A. Società Benefit [ 05/02/2024 – Attuale ]

Indirizzo: Via Alessandro Volta, 2, 31020 Villorba (Italia)

- Gestione di chiamate e ticket dei clienti, con risoluzione tempestiva di problematiche su applicazioni proprietarie.
- Analisi e supporto tecnico sui database aziendali.
- Assistenza clienti su software sviluppati internamente e ruolo di SPOC (Single Point of Contact) per la risoluzione di problematiche su altre applicazioni e su Windows.

### Receptionist

**Artemis Hotel** [ 31/07/2021 - 01/10/2023 ]

Città: Cefalù | Paese: Italia

- Gestione del check-in e check-out degli ospiti, fornendo un servizio cortese e professionale per garantire un'accoglienza positiva.
- Emissione delle fatture e gestione dei pagamenti, garantendo la precisione e la conformità alle procedure aziendali.
- Accoglienza ospiti e fornitura di informazioni su servizi, strutture e attrazioni locali per migliorare l'esperienza degli ospiti.
- Risoluzione efficace e tempestiva dei problemi degli ospiti, garantendo la soddisfazione e la fidelizzazione della clientela.
- Gestione del centralino e re indirizzamento delle chiamate ai reparti pertinenti per una comunicazione efficiente.
- Formulazione di preventivi per i servizi offerti, contribuendo all'aumento delle entrate e all'ottimizzazione dell'occupazione delle camere.

### **Receptionist**

**Cefalù Sea Palace (I.C.A.S. spa)** [ 12/07/2016 – 30/10/2019 ]

Città: Cefalù | Paese: Italia

- Gestione del check-in e check-out degli ospiti, fornendo un servizio cortese e professionale per garantire un'accoglienza positiva.
- Emissione delle fatture e gestione dei pagamenti, garantendo la precisione e la conformità alle procedure aziendali.
- Accoglienza ospiti e fornitura di informazioni su servizi, strutture e attrazioni locali per migliorare l'esperienza degli ospiti.
- Risoluzione efficace e tempestiva dei problemi degli ospiti, garantendo la soddisfazione e la fidelizzazione della clientela.
- Gestione del centralino e re indirizzamento delle chiamate ai reparti pertinenti per una comunicazione efficiente.
- Formulazione di preventivi per i servizi offerti, contribuendo all'aumento delle entrate e all'ottimizzazione dell'occupazione delle camere.

## Agente di viaggio

Porta Terra Viaggi della Cefalù Vacanze s.r.l. [ 27/05/2015 - 26/11/2015 ]

Città: Cefalù | Paese: Italia

Tirocinio Garanzia Giovani

- Addetto alla prenotazione di biglietti e abbonamenti di Trenitalia utilizzando il sistema PI.CO, garantendo una gestione efficente delle prenotazioni ferroviarie.
- Vendita di pacchetti escursione e tour, fornendo consulenza esperta e assistenza ai clienti nell'individuazione delle opzioni più adatte alle loro esigenze.
- Spiegazione dettagliata dei tour e delle escursioni disponibili, garantendo ai clienti una comprensione completa delle destinazioni, delle attività e degli itinerari.
- Funzione di info point, rispondendo alle domande dei clienti, fornendo informazioni sui luoghi, le prenotazioni e gli orari delle attività, contribuendo a una migliore esperienza di viaggio.
- Collaborazione con i fornitori e le agenzie locali per assicurare la corretta organizzazione delle attività, inclusi trasporti, alloggi e guide turistiche.
- Gestione accurata delle prenotazioni e delle transazioni finanziarie, garantendo la precisione e l'integrità dei dati relativi ai viaggi.
- Mantenimento di relazioni positive con i clienti e la gestione delle loro richieste o eventuali problemi durante il viaggio.

### Agente di viaggio

*Visit Sicily Tours s.r.l.* [ 31/05/2014 – 31/08/2014 ]

Città: Cefalù | Paese: Italia

- Vendita di pacchetti escursione e tour, fornendo consulenza esperta e assistenza ai clienti nell'individuazione delle opzioni più adatte alle loro esigenze.
- Spiegazione dettagliata dei tour e delle escursioni disponibili, garantendo ai clienti una comprensione completa delle destinazioni, delle attività e degli itinerari.
- Funzione di info point, rispondendo alle domande dei clienti, fornendo informazioni sui luoghi, le prenotazioni e gli orari delle attività, contribuendo a una migliore esperienza di viaggio.
- Collaborazione con i fornitori e le agenzie locali per assicurare la corretta organizzazione delle attività, inclusi trasporti, alloggi e guide turistiche.
- Gestione accurata delle prenotazioni e delle transazioni finanziarie, garantendo la precisione e l'integrità dei dati relativi ai viaggi.
- Mantenimento di relazioni positive con i clienti e la gestione delle loro richieste o eventuali problemi durante il viaggio.

#### ISTRUZIONE E FORMAZIONE

### Laurea in Ingegneria Informatica e dell'automazione - Sistemi di Elaborazione e Controllo

**Università degli Studi eCampus** [ 30/06/2020 – 08/06/2023 ]

Indirizzo: Via Isimbardi, 10, 22060 Novedrate (Italia) | Sito web: https://www.uniecampus.it/

## Diploma di Ragioniere e Perito commerciale (74/100)

**I.T.C.G "Jacopo Del Duca" Cefalù** [ 31/08/2008 – 31/05/2013 ]

Indirizzo: Via Pietragrossa, 68/70, 90015 Cefalù (Italia) | Sito web: <a href="https://www.delduca-biancaamato.edu.it/">https://www.delduca-biancaamato.edu.it/</a>

### **COMPETENZE LINGUISTICHE**

Lingua madre: italiano

Altre lingue:

inglese francese

ASCOLTO C1 LETTURA C1 SCRITTURA C1 ASCOLTO A1 LETTURA A1 SCRITTURA A1

PRODUZIONE ORALE C1 INTERAZIONE ORALE C1 PRODUZIONE ORALE A1 INTERAZIONE ORALE A1

Livelli: A1 e A2: Livello elementare B1 e B2: Livello intermedio C1 e C2: Livello avanzato

### **COMPETENZE DIGITALI**

## Competenze digitali - Risultati dei test

	Alfabetizzazione informatica e digitale	AVANZATO	Livello 6 / 6
<u> </u>	Comunicazione e collaborazione	AVANZATO	Livello 5 / 6
<b>©</b>	Creazione di contenuti digitali	NTERMEDIO	Livello 3 / 6
	Sicurezza	AVANZATO	Livello 6 / 6
	Risoluzione dei problemi	AVANZATO	Livello 6 / 6

Resultati da <u>self-assessment</u> basati su <u>quadro europeo delle competenze digitali 2.1</u>

### Le mie competenze digitali

Windows / assemblaggio pc desktop / Utilizzo sistema prenotazione biglietteria Trenitalia Pi.Co. / Ottima padronanza del software di gestione albelghiera Nuconga / Buona padronanza software editing video (Sony Vegas Pro, Adobe After Effects) / Padronanza del Pacchetto Office (Word Excel PowerPoint ecc) / Elaborazione delle informazioni / Gestione autonoma della posta e-mail / Utilizzo del broswer / Formattazione e Configurazione PC / Conoscenza base MySQL / Conoscenza base Java / Conoscenza Base C++ / MathLab (conoscenza base) / Ottima Conoscenza del linguaggio Python3 / Ottima conoscenza HTML5, CSS3, JavaScript